臺灣臺中地方法院民事判決
111年度中小字第2579號
原      告  汪婉婷  

被      告  陳倩雯  
上列被告因傷害案件（原審案號本院110 年度訴字第2270號刑事
案件），經原告提起刑事附帶民事訴訟請求損害賠償（本院111 
年度附民字第238 號），由本院刑事庭裁定移送前來，經於民國
111 年8 月15日言詞辯論終結，本院判決如下：
      主      文
被告應給付原告新臺幣2 萬元，及自民國111 年2 月26日起至清
償日止，按週年利率百分之5 計算之利息。
原告其餘之訴駁回。
本判決原告勝訴部分得假執行。     
      事實及理由
一、原告主張：被告於民國110 年6 月19日11時58分許，在臺中
    市○○區○○路000 號3 樓原告住處前方，因債務糾紛而與原告
    起爭執，以徒手方式揮打、拉扯原告，並於二人搭乘電梯下
    樓時以腳踢原告，造成原告受有頸部挫傷、右側前臂挫傷、
    左側前臂挫傷、右側大腿挫傷、左側膝部挫傷等傷勢。為此
    ，爰依侵權行為之法律關係，請求被告賠償慰撫金新臺幣(
    下同)8 萬元。並聲明：被告應給付原告8 萬元，及自起訴
    狀繕本送達被告之翌日起至清償日止，按週年利率百分之5 
    計算之利息。
二、被告則以：否認有毆打原告，先前於刑事程序中之影片與照
    片均為原告剪接所製成，事發當日我僅是要去原告家中清償
    款項，原告不可能乖乖的站在原地讓我毆打等語。並聲明：
    ⒈原告之訴駁回。⒉願供擔保，請准宣告免予假執行。
三、本院得心證之理由：　　　
　㈠按刑事訴訟判決所認定之事實，固非當然有拘束民事訴訟判
    決之效力，但民事法院調查刑事訴訟原有之證據，而斟酌其
    結果以判斷事實之真偽，並於判決內記明其得心證之理由，
    即非法所不許（最高法院67年臺上字第2674號、49年臺上字
    第929 號裁判要旨參照），是本院自得調查刑事訴訟中原有
    之證據，並斟酌其結果以判斷其事實，合先敘明。
　㈡按因故意或過失，不法侵害他人之權利者，負損害賠償責任
    ；不法侵害他人之身體、健康、名譽、自由、信用、隱私、
    貞操，或不法侵害其他人格法益而情節重大者，被害人雖非
    財產上之損害，亦得請求賠償相當之金額。民法第184  條
    第1 項、第195 條第1 項亦分別定有明文。原告主張之前揭
    事實，經調閱本院110 年度訴字第2270號刑事判決核閱屬實
    。被告固抗辯沒有毆打原告等語。然查，被告前揭傷害行為
    除據原告於刑事案件之警詢、偵查及審理中均指訴明確外，
    亦有本院刑事庭勘驗結果附卷可參(本院卷第17至18頁)。此
    外，原告經診斷受有頸部挫傷、右側前臂挫傷、左側前臂挫
    傷、右側大腿挫傷、左側膝部挫傷等傷勢，亦與原告前揭所
    述相符，是被告辯稱並未毆打原告，則與前開刑事案件內容
    相左，並非可取。被告雖另辯稱，刑事程序中之影片與照片
    均為原告剪接所製成乙節，被告僅空言泛稱，亦未能舉證以
    實其說，被告上開所辯，實無可採。
　㈢再按慰撫金之賠償須以人格權遭遇侵害，使精神上受有痛苦
    為必要，其核給之標準固與財產上損害之計算不同，然非不
    可斟酌雙方身份資力與加害程度，及其他各種情形核定相當
    之數額（最高法院51年台上字第223號民事裁判意旨參照）
    。查原告為高中畢業、目前無業、已婚，毋須扶養家人、名
    下無不動產；另被告則為國小畢業、未婚、目前無業，為低
    收入戶，毋須扶養家人等情，經兩造陳明在卷，並有本院調
    取被告之稅務電子閘門財產及所得調件明細表核閱閱。是以
    ，本院斟酌兩造之身分、地位、經濟狀況、傷害之原因、對
    於原告造成傷害之程度及原告因此所受精神上痛苦之程度等
    一切情狀，認原告請求被告賠償8 萬元之精神慰撫金，尚嫌
    過高，應以2 萬元為適當。
  ㈤末按給付無確定期限者，債務人於債權人得請求給付時，經
    其催告而未為給付，自受催告時起，負遲延責任，其經債權
    人起訴而送達訴狀者，與催告有同一之效力；遲延之債務，
    以支付金錢為標的者，債權人得請求依法定利率計算之遲延
    利息；應付利息之債務，其利率未經約定，亦無法律可據者
    ，週年利率為百分之5 ，民法第229 條第2 項、第233 條第
    1項前段、第203 條分別定有明文。本件原告對被告之侵權
    行為債權，核屬無確定期限之給付，既經原告提起刑事附帶
    民事訴訟，而起訴狀繕本業於111 年2 月25日送達被告，有
    送達證書在卷可查（附民卷第9 頁），被告迄未給付，當負
    遲延責任。準此，原告請求被告給付自起訴狀繕本送達翌日
    即111 年2 月26日起至清償日止，按週年利率百分之5 計付
    遲延利息，亦屬有據。
四、綜上所述，原告依據侵權行為法律關係，請求被告給付其2 
     萬元，及自111 年2 月26日起至清償日止，按週年利率百
    分之5 計算之利息，為有理由，應予准許。逾此範圍之請求
    ，為無理由，應予駁回。
五、本件係依小額訴訟程序所為被告敗訴之判決，依民事訴訟法
    第436 條之20規定，應依職權宣告假執行。
六、本件原告提起刑事附帶民事訴訟，由本院刑事庭依刑事訴訟
    法第504 條第1 項之規定裁定移送前來，依同條第2 項規定
    就原告起訴部分依法免徵第一審裁判費，且本件訴訟繫屬期
    間亦未增生訴訟費用，尚無訴訟費用負擔問題，併此敘明。
中　　華　　民　　國　　111 　年　　9 　　月　　20　　日
                  臺灣臺中地方法院臺中簡易庭
                              法　官　陳航代
以上正本係照原本作成。
如不服本判決，應於送達後20日內，以判決違背法令為理由，向
本院提出上訴狀並表明上訴理由（上訴理由應表明一、原判決所
違背之法令及其具體內容；二、依訴訟資料可認為原判決有違背
法令之具體事實），如於本判決宣示後送達前提起上訴者，應於
判決送達後20日內補提上訴理由書（須附繕本）。 
中　　華　　民　　國　 111　　年　　9 　　月　　20　　日
                              書記官  王梓芸